【裁判字號】    98,交聲,1578
【裁判日期】    980727
【裁判案由】    交管條例聲異
【裁判全文】
臺灣板橋地方法院交通事件裁定        98年度交聲字第1578號
原處分機關  交通部公路總局臺北區監理所板橋監理站
異  議  人
即受處分人  甲○○
上列異議人即受處分人因違反道路交通管理處罰條例事件，對於
交通部公路總局臺北區監理所板橋監理站民國98年6 月2 日所為
之處分（原處分案號：板監裁字第裁41-AEX210361號），聲明異
議，本院裁定如下：
    主  文
異議駁回。
    理  由
一、原處分意旨略以：異議人即受處分人甲○○於民國97年7 月
    13日21時34分許，騎乘車號6HP-538 號重型機車，行經臺北
    市○○街與西藏路125 巷之交岔路口時，有「駕車行經有燈
    光號誌管制之交岔路口闖紅燈」之違規行為，經臺北市政府
    警察局萬華分局莒光派出所警員當場攔停，並填製臺北市政
    府警察局北市警交字第AEX210361 號舉發違反道路交通管理
    事件通知單（下稱舉發通知單）舉發，再經原處分機關於98
    年6 月2 日以板監裁字第裁41-AEX210361號違反道路交通管
    理事件裁決書，依道路交通管理處罰條例第53條第1 項之規
    定，裁處罰鍰新臺幣（下同）4,500 元，並依同條例第63條
    第1 項第3 款（原處分漏載第1 項第3 款）之規定，記違規
    點數3 點。
二、異議意旨略以：伊為警員舉發後，隨即於規定之期限內至超
    商繳納罰鍰，迄於98年6 月5 日始收受本件裁決書，本件裁
    決書所為之裁罰顯已逾違反道路交通管理事件統一裁罰基準
    及處理細則第44條第1 項所規定之3 個月期限，且時隔近1
    年，伊並未保留前開繳費單據，以致伊無法提出已繳費之證
    明，而監理站又未與超商連線，以致無法查詢，此部分自應
    由監理單位負責，不應轉嫁於民，為此聲明異議，請求撤銷
    原處分云云。
三、按道路交通管理處罰條例所稱之汽車，包括機器腳踏車；汽
    車駕駛人，行經有燈光號誌管制之交岔路口闖紅燈者，處新
    臺幣1,800 元以上5,400 元以下罰鍰；又汽車駕駛人駕駛汽
    車違反道路交通管理處罰條例第53條規定者，除應依該條所
    規定之罰鍰處罰外，並記違規點數3 點，道路交通管理處罰
    條例第3 條第8 款、第53條第1 項、第63條第1 項第3 款分
    別定有明文。
四、經查：
  (一)本件舉發路口即臺北市○○街與西藏路125 巷之交岔路口，
    設置有燈光號誌管制，而異議人於前揭時、地，騎乘車號6H
    P-538 號重型機車違規闖紅燈等情，為異議人所不爭執，並
    有舉發通知單1 紙附卷可稽（見本院卷第7 頁），此部分事
    實，應堪採信。
  (二)異議人雖辯稱：已於期限內至超商繳納罰鍰，不應於1 年後
    又重複處罰云云。惟查：本件異議人之違規案件，並無繳納
    罰鍰之紀錄，而仍處於列管狀態等情，有監理單位之違規查
    詢報表、超商代收查詢報表、違規歷史查詢表、郵撥移轉歷
    史查詢表各1 紙在卷可佐（見本院卷第9 頁），顯見異議人
    並未繳納本件罰鍰甚明，是異議人空言辯稱：已繳納罰鍰云
    云，自難採信。
  (三)異議人又辯稱：本件裁決書違反道路交通管理事件統一裁罰
    基準及處理細則第44條第1 項規定之3 個月期間云云。按違
    反道路交通管理事件行為人未依規定自動繳納罰鍰，或未依
    規定到案聽候裁決，處罰機關應依基準表於舉發違反道路交
    通管理事件通知單送達且逾越應到案期限60日之3 個月內，
    逕行裁決之，違反道路交通管理事件統一裁罰基準及處理細
    則第44條第1 項固定有明文，惟上揭處理細則係屬行政規則
    ，端在促使各處罰機關儘速處理，以免形成積案，導致無法
    達成交通管理之目的，是本件原處分機關如有未依上揭規定
    期間依基準表逕行裁罰情形，充其所及者，係屬處分遲延或
    行政管理之缺失，但並不違法，原處分機關裁決程序仍屬合
    法（臺灣高等法院90年度交抗字第383 號、94年度交抗字第
    259 號裁定意旨參照），是異議人此項辯解，洵屬誤解，同
    無可採。
五、綜上所述，本件異議人確有於前揭時、地，有「駕車行經有
    燈光號誌管制之交岔路口闖紅燈」之違規行為，事證明確。
    從而，原處分機關依道路交通管理處罰條例第53條第1 項之
    規定，裁處罰鍰4,500 元，並依同條例第63條第1 項第3 款
    之規定，記違規點數3 點，其認事用法均無違誤，裁罰亦無
    不當，本件異議為無理由，應予駁回。
據上論斷，應依道路交通管理處罰條例第87條第2 項，道路交通
案件處理辦法第19條，裁定如主文。
中    華    民    國    98    年    7     月    27    日
                  交通法庭    法  官  鄧雅心
以上正本證明與原本無異。
如不服本裁定，應於送達後5 日內，向本院提出抗告狀。
                              書記官  王小芬
中    華    民    國    98    年    7     月    27    日


司法院資訊處製作；財團法人民間司法改革基金會備份。
